【裁判字號】    92,交抗,676
【裁判日期】    920925
【裁判案由】    違反道路交通管理處罰條例
【裁判全文】
臺灣高等法院交通事件裁定                        九十二年度交抗字第六七六號
    抗  告  人  甲○○
    即受處分人           國民.
右抗告人因違反交通道路管理處罰條例案件，不服台灣板橋地方法院中華民國九十二
年四月二十九日裁定（九十二年度交聲字第八○六號；原舉發案號：臺北縣政府警察
局九十一年十一月十五日北縣警交字第Ｃ00000000號），提起抗告，本院裁
定如左：
    主  文
抗告駁回。
    理  由
一、按受處分人不服第八條主管機關所為之處罰，得於接到裁決書之翌日起二十日內
    ，向管轄地方法院聲明異議，道路交通管理處罰條例第八十七條第一項定有明文
    ，此為交通異議事件之程序規定，為聲明異議之合法要件，受處分人之聲明異議
    自須合於此項程序規定，法院始得受理為實體之審查。又交通法庭認聲明異議不
    合法律上之程式，且無從補正者，應以裁定駁回之，道路交通案件處理辦法第十
    八條亦有規定。
二、本件抗告人即受處分人抗告意旨略以：本件車禍發生後，並無警員到場處理，屬
    事發備案，如何據以認定責任肇事歸屬；再以本車禍屬輕微車禍，並無人員傷亡
    ，雙方並早已達成和解；末以抗告人為職業司機，若據以吊扣六個月駕照，只有
    失業一途等語，為此提起抗告。
三、經查本件抗告人即受處分人甲○○係於民國九十二年三月十八日收受原處分機關
    交通部公路總局臺北區監理所之違反道路交通管理事件裁決書，有掛號郵件收件
    回執影本一紙在卷可證，該送達程序係屬合法，則抗告人如對原處分機關是項裁
    決書不服欲聲明異議，依前開說明，應於接到該裁決書之翌日起二十日內為之，
    本件受處分人二十日之合法聲明異議期間應自九十二年三月十九日（即其收受裁
    決書之翌日）起算至同年四月九日止（扣除在途期間二日），從而本件抗告人遲
    至九十二年四月十一日，逾期二日始向原處分機關聲明異議，此有蓋有原處分機
    關上開收狀日期戳之聲明異議狀一份在卷可稽，則本件抗告人之聲明異議，依法
    院訴訟當事人在途期間標準第四條第一款第二目之規定扣除在途期間二日後，仍
    已逾法定之二十日異議期間，其聲明異議顯然不合法律上程式，且無從補正，故
    抗告人之聲明異議不合法，業經原裁定駁回駁回在案，經核並無不合。揆諸抗告
    人前揭抗告意旨，指摘原裁定不當，尚難認為有理由，應予駁回。
四、據上論結，應依道路交通案件處理辦法第二十六條，刑事訴訟法第四百十二條，
    裁定如主文。
中      華      民      國    九十二    年      九      月    二十五    日
                              台灣高等法院交通法庭
                                  審判長法  官  許  錦  印
                                        法  官  許  宗  和
                                        法  官  劉  壽  嵩
右正本證明與原本無異。
不得再抗告。
                                        書記官  楊  妙  恩
中      華      民      國    九十二    年      九      月    二十九    日


司法院資訊處製作；財團法人民間司法改革基金會備份。
